臺灣桃園地方法院刑事判決　　　　　　 99年度交易字第344號
公　訴　人　臺灣桃園地方法院檢察署檢察官
被　　　告　楊水林
指定辯護人　本院公設辯護人　林銘宏
上列被告因公共危險案件，經檢察官聲請簡易判決處刑（99年度
偵字第27044 號），本院認不應適用簡易判決處刑（99年度桃交
簡字第3901號），改依通常程序審理，被告於本院審理程序進行
中，就被訴之事實為有罪之陳述，經檢察官與被告於審判外達成
協商之合意，由檢察官聲請改依協商程序而為判決，本院當庭裁
定進行協商程序而為判決，判決如下：
    主  文
楊水林服用酒類，不能安全駕駛動力交通工具而駕駛，累犯，處
有期徒刑壹年貳月。
    事實及理由
一、按檢察官聲請以簡易判決處刑之案件，經法院認為有刑事訴
    訟法第451 條之1 第4 項但書之情形者，應適用通常程序審
    判之，刑事訴訟法第452 條定有明文。查本案檢察官原認被
    告楊水林涉有公共危險罪嫌，聲請簡易判決處刑，經本院簡
    易庭以99年度桃交簡字第3901號，以簡易程序審理，惟本院
    認本件不適於以簡易判決處刑，爰適用通常程序審理，合先
    敘明。
二、楊水林（一）前因公共危險案件，經臺灣臺北地方法院以90
    年度北交簡字第2994號判決判處罰金2 萬銀元確定；（二）
    又因公共危險案件，經同院以90年度北交簡字第3617號判決
    判處罰金1 萬5,000 銀元確定；復因公共危險案件，經同院
    以91年度北交簡字第2255號判決判處有期徒刑5 月確定；（
    三）再因公共危險罪案件經同院以91年度北交簡字第1047
    號判決判處有期徒刑3 月確定；上開三罪於民國92年7 月16
    日執行完畢。（四）又因公共危險案件，經同院以92年度交
    簡上字第121 號判決判處有期徒刑6 月，上訴後經臺灣高等
    法院以93年度交上易字第127 號判決改判有期徒刑5 月確定
    ；（五）再因公共危險案件，經同院以91年度北交簡字第
    2241號判決判處有期徒刑4 月確定；上開（四）（五）（六
    ）三罪經臺灣高等法院以93年度聲字第1425號裁定定應執行
    刑為有期徒刑11月確定，並於94年1 月13日執行完畢。（七
    ）復因公共危險案件，經本院以97年度審交易字第112 號判
    決判處有期徒刑7 月確定；（八）又因公共危險案件，經本
    院以97年度壢交簡字第2464號判決判處有期徒刑6 月確定；
    （七）（八）二罪經本院以98年度聲字第218 號裁定定應執
    行刑為有期徒刑11月確定；（九）再因公共危險案件，經本
    院以97年度交易字第292 號判決判處有期徒刑1 年，上訴後
    經臺灣高等法院以98年度交上易字第41號判決駁回上訴確定
    。（七）（八）（九）接續執行至99年6 月1 日縮短刑期假
    釋出監，於99年8 月31日未經撤銷假釋，其未執行刑視為已
    執行完畢（於本案構成累犯）。詎仍不知悔改，復於99年9
    月10日晚間8 時30分至10時30分許，在桃園縣中壢市○○○
    路○路邊攤與公司同事共飲用約半打鋁罐裝啤酒，已達不能
    安全駕駛動力交通工具之程度，竟仍騎乘車牌號碼NUO-536
    號輕型機車上路。嗣於同日晚間11時55分許，行經桃園縣中
    壢市○○○路與龍岡路路口，為警查獲，並測得呼氣酒精濃
    度達每公升0.75毫克。案經桃園縣政府警察局中壢分局報告
    臺灣桃園地方法院檢察署檢察官偵辦後聲請以簡易判決處刑
    ，本院認不宜以簡易判決處刑改依通常程序審理。
三、證據名稱：
  (一)被告於警詢及本院審理程序中之自白。
  (二)桃園縣政府警察局道路交通事故當事人酒精測定紀錄表、刑
    法第185 條之3 案件測試觀察紀錄表、汽車駕駛人酒後生理
    協調平衡檢測紀錄卡、舉發違反道路交通管理事件通知單各
    1 份 。
四、本件被告已認罪，經檢察官與被告於審判外達成協商之合意
    ，其合意內容為：就上開公共危險之犯行，被告願受科處有
    期徒刑1 年2 月。經查，上開協商合意並無刑事訴訟法第
    455 條之4 第1 項所列情形之一，檢察官聲請改依協商程序
    而為判決，本院爰不經言詞辯論，於協商合意範圍內為協商
    判決，合予敘明。
五、應適用之法條：刑事訴訟法第452 條、第455 條之2 第1 項
    、第455 條之4 第2 項、第455 條之8 ，刑法第185 條之3
    、第47條第1 項，刑法施行法第1 條之1 第1 項，判決如主
    文。
六、協商判決除有刑事訴訟法第455 條之4 第1 項第1 款於本訊
    問程序終結前，被告撤銷協商合意或檢察官撤回協商聲請者
    ；第2 款被告協商之意思非出於自由意志者；第4 款被告所
    犯之罪非第455 條之2 第1 項所定得以協商判決者；第6 款
    被告有其他較重之裁判上一罪之犯罪事實者；第7 款法院認
    應諭知免刑或免訴、不受理者情形之一，及違反同條第2 項
   「法院應於協商合意範圍內為判決；法院為協商判決所科之
    刑，以宣告緩刑或2年以下有期徒刑、拘役或罰金為限」之
    規定者外，不得上訴。
七、如有前項得上訴之情形者，得自收受判決送達之日起10日內
    ，向本院提出上訴書狀，上訴於第二審法院。
本案經檢察官呂如琦到庭執行職務。
中    華    民    國    100   年    1     月    20    日
                    交通法庭  審判長法  官  徐培元
                                    法  官  廖珮伶
                                    法  官  丁俞尹
以上正本證明與原本無異。
如不服本判決應於收受判決後10日內向本院提出上訴書狀，並應
敘述具體理由。其未敘述上訴理由者，應於上訴期間屆滿後20日
內向本院補提理由書( 均須按他造當事人之人數附繕本) 「切勿
逕送上級法院」。
                                    書記官  許正旻
中    華    民    國   100    年    1     月    21    日
本案論罪科刑法條:
中華民國刑法第185條之3
（重大違背義務致交通危險罪）
服用毒品、麻醉藥品、酒類或其他相類之物，不能安全駕駛動力
交通工具而駕駛者，處1 年以下有期徒刑、拘役或科或併科15萬
元以下罰金。